fts/tsearch_data/russian.affix
flag *S:
#
# краткие прилагательные
#
    [^Н] Ы Й	>	-ЫЙ,-		# здоровый > здоров
    [^Н] Ы Й	>	-ЫЙ,А		# здоровый > здорова
    [^Н] Ы Й	>	-ЫЙ,О		# здоровый > здорово
    [^Н] Ы Й	>	-ЫЙ,Ы		# здоровый > здоровы
#y    [^ЕЁЙЛНЬ] Н Ы Й	>	-НЫЙ,ЕН		# активный > активен
    [^ЕЙЛНЬ] Н Ы Й	>	-НЫЙ,ЕН		#
#y    [ЕЁ] Н Ы Й	>	-НЫЙ,Н		# смышлёный > смышлён
    Е Н Ы Й	>	-НЫЙ,Н		# ветреный > ветрен
    Й Н Ы Й	>	-ЙНЫЙ,ЕН	# беспокойный > беспокоен
    Л Н Ы Й	>	-НЫЙ,ОН		# полный > полон
    Ь Н Ы Й	>	-ЬНЫЙ,ЕН	# бессильный > бессилен
    [^Н] Н Ы Й	>	-НЫЙ,НА		# активный > активна
    [^Н] Н Ы Й	>	-НЫЙ,НО		# активный > активно
    [^Н] Н Ы Й	>	-НЫЙ,НЫ		# активный > активны
#
#y    [^АЕЁИЙОУЫЬ] К И Й	>	-КИЙ,ОК		# гибкий > гибок
    [^АЕИЙОУЫЬ] К И Й	>	-КИЙ,ОК		# гибкий > гибок
#y    [АЕЁИОУЫ] К И Й	>	-КИЙ,К		# глубокий > глубок
    [АЕИОУЫ] К И Й	>	-КИЙ,К		# глубокий > глубок
    Й К И Й	>	-ЙКИЙ,ЕК	# клейкий > клеек
    Ь К И Й	>	-ЬКИЙ,ЕК	# горький > горек
    [ГЖЧХЩ] И Й	>	-ИЙ,-		# живучий > живуч
    [ГЖКХЧЩ] И Й	>	-ИЙ,А		# гибкий > гибка
    [ГКХ] И Й	>	-ИЙ,О		# гибкий > гибко
    [ЖЧЩ] И Й	>	-ИЙ,Е		# живучий > живуче
    [ГЖКХЧЩ] И Й	>	-ИЙ,И		# гибкий > гибки
#
    О Й		>	-ОЙ,-		# плохой > плох
    О Й		>	-ОЙ,А		# плохой > плоха
    О Й		>	-ОЙ,О		# плохой > плохо
    [^ГХ] О Й	>	-ОЙ,Ы		# простой > просты
    [ГХ] О Й	>	-ОЙ,И		# плохой > плохи
#
# краткие формы причастий
#
    Н Н Ы Й	>	-ННЫЙ,Н		# адресованный > адресован
    Н Н Ы Й	>	-НЫЙ,А		# адресованный > адресована
    Н Н Ы Й	>	-НЫЙ,О		# адресованный > адресовано
    Н Н Ы Й	>	-НЫЙ,Ы		# адресованный > адресованы
#y    [^Ё] Н Н Ы Й	>	-НЫЙ,А		# адресованный > адресована
#y    Ё Н Н Ы Й		>	-ЁННЫЙ,ЕНА	# сокращённый > сокращена
#y    [^Ё] Н Н Ы Й	>	-НЫЙ,О		# адресованный > адресовано
#y    Ё Н Н Ы Й		>	-ЁННЫЙ,ЕНО	# сокращённый > сокращено
#y    [^Ё] Н Н Ы Й	>	-НЫЙ,Ы		# адресованный > адресованы
#y    Ё Н Н Ы Й		>	-ЁННЫЙ,ЕНЫ	# сокращённый > сокращены

flag *X:
#
# краткие прилагательные
# форма м.р. часто нестандартна
    Н Н Ы Й	>	-ЫЙ,А		# свойственный > свойственна
    Н Н Ы Й	>	-ЫЙ,О		# свойственный > свойственно
    Н Н Ы Й	>	-ЫЙ,Ы		# свойственный > свойственны

flag *E:
#
# сравнительная степень прилагательных
#
    Ы Й		>	-ЫЙ,ЕЕ		# бедный > беднее
    Ы Й		>	-ЫЙ,ЕЙ		# бедный > бедней
# для образования окончаний -ей
    Е Е		>	-Е,Й		# поактивнее > поактивней
#
# существительные м.р. только ед.ч. типа хрусталь > хрусталём (т.п.)
#
    Ь		>	-Ь,Я		# хрусталь > хрусталя (р.п.)
    Ь		>	-Ь,Ю		# хрусталь > хрусталю (д.п.)
#y    Ь		>	-Ь,ЁМ		# хрусталь > хрусталём (т.п.)
    Ь		>	-Ь,ЕМ		#
    Ь		>	-Ь,Е		# хрусталь > хрустале (п.п.)
#
# существительные ж.р. только ед.ч. типа броня > бронёй (т.п.)
#
    Я		>	-Я,И		# броня > брони (р.п.)
    [^И] Я	>	-Я,Е		# броня > броне (д.п.)
    Я		>	-Я,Ю		# броня > броню (в.п.)
#y    Я		>	-Я,ЁЙ		# броня > бронёй (т.п.)
    Я		>	-Я,ЕЙ		#
# устаревшая форма
#y    Я		>	-Я,ЁЮ		# броня > бронёю (т.п.)
    Я		>	-Я,ЕЮ		#

flag *I:
#
# Первое склонение: существительные ж.р., оканчивающиеся на -а
#
    [^ГЖКХЧШЩ] А	>	-А,Ы	# стена > стены (р.п.)
    [ГЖКХЧШЩ] А	>	-А,И		# киска > киски (р.п.)
    А		>	-А,Е		# стена > стене (д.п.)
    А		>	-А,У		# стена > стену (в.п.)
    [^ЖЦЧШЩ] А	>	-А,ОЙ		# стена > стеной (т.п.)
# устаревшая форма
    [^ЖЦЧШЩ] А	>	-А,ОЮ		# стена > стеною (т.п.)
# окончание в т.п. слов на [жцчшщ]а зависит от ударения, но преимущественно так:
    [ЦЧШЩ] А	>	-А,ЕЙ		# куча > кучей (т.п.)
# устаревшая форма
    [ЦЧШЩ] А	>	-А,ЕЮ		# куча > кучею (т.п.)
    [^К] А	>	-А,-		# стена > стен (мн,р.п.)
    [^АЕЖИЙОУЦЧШЬЫЮЯ] К А	>	-КА,ОК	# киска > кисок (мн,р.п.)
    [АЕИОУЫЮЯ] К А	>	-КА,К	# гадюка > гадюк (мн.,р.п.)
    [ЖЦЧШ] К А	>	-КА,ЕК		# девочка > девочек (мн,р.п.)
    Й К А	>	-ЙКА,ЕК		# майка > маек (мн,р.п.)
    Ь К А	>	-ЬКА,ЕК		# долька > долек (мн,р.п.)
    А		>	М		# стена > стенам (мн,д.п.)
    А		>	МИ		# стена > стенами (мн,т.п.)
    А		>	Х		# стена > стенах (мн,п.п.)
#
# существительные ж.р., оканчивающиеся на -я
#
    Я		>	-Я,И		# земля > земли (р.п.)
    [^И] Я	>	-Я,Е		# земля > земле (д.п.)
    Я		>	-Я,Ю		# земля > землю (в.п.)
    Я		>	-Я,ЕЙ		# земля > землей (т.п.)
# устаревшая форма
    Я		>	-Я,ЕЮ		# земля > землею (т.п.)
    [ЕИУ] Я	>	-Я,Й		# армия > армий (мн,р.п.)
    [^АЕЗИЙОУЫЬЯ] Н Я	>	-НЯ,ЕН		# вишня > вишен (мн,р.п.)
    [АЕИОУЫЯ] Н Я	>	-Я,Ь		# дыня > дынь (мн,р.п.)
    Й Н Я	>	-ЙНЯ,ЕН		# бойня > боен (мн,р.п.)
    Ь Н Я	>	-ЬНЯ,ЕН		# спальня > спален (мн,р.п.)
# р.п. мн.ч. слов на -ья нестандартен
    Я		>	М		# земля > землям (мн,д.п.)
    Я		>	МИ		# земля > землями (мн,т.п.)
    Я		>	Х		# земля > землях (мн,п.п.)

flag *H:
#
# Существительные, существующие только в ед.ч.
# Первое склонение: существительные ж.р., оканчивающиеся на -а
#
    [^ГЖКХЧШЩ] А	>	-А,Ы	# ботва > ботвы (р.п.)
    [ГЖКХЧШЩ] А	>	-А,И		# добыча > добычи (р.п.)
    А		>	-А,Е		# ботва > ботве (д.п.)
    А		>	-А,У		# ботва > ботву (в.п.)
    [^ЖЦЧШЩ] А	>	-А,ОЙ		# ботва > ботвой (т.п.)
# устаревшая форма
    [^ЖЦЧШЩ] А	>	-А,ОЮ		# ботва > ботвою (т.п.)
    Щ А		>	-А,ЕЙ		# пища > пищей (т.п.)
# устаревшая форма
    Щ А		>	-А,ЕЮ		# пища > пищею (т.п.)
# окончание в т.п. слов на [жцчш]а нестандартно, вписано в словарь
#
#
# существительные ж.р., оканчивающиеся на -я
#
    Я		>	-Я,И		# авиация > авиации (р.п.)
    [^И] Я	>	-Я,Е		# хвоя > хвое (д.п.)
    Я		>	-Я,Ю		# авиация > авиацию (в.п.)
    Я		>	-Я,ЕЙ		# авиация > авиацией (т.п.)
# устаревшая форма
    Я		>	-Я,ЕЮ		# воля > волею (т.п.)
